臺灣臺南地方法院臺南簡易庭民事裁定
111年度南簡聲字第14號
聲  請  人  曾湧翔  
相  對  人  蘇膺升  
上列當事人間停止執行事件，本院裁定如下：
    主  文
聲請人供擔保新臺幣壹萬柒仟貳佰參拾貳元後，臺灣臺中地方法
院一一０年度司執字第一二七一七一號強制執行事件之強制執行
程序，於本院一一０年度南簡字第一八五三號確認本票債權不存
在事件判決確定或和解、撤回起訴前，應暫予停止。
    理  由
一、聲請意旨略以：相對人固持臺灣臺南地方法院109年度司票
    字第2487號裁定向臺灣臺中地方法院民事執行處聲請強制執
    行票面金額新臺幣（下同）143,600元之本票，並經該院民
    事執行處以110年度司執字第127171號強制執行事件處理中
    ，惟聲請人已向本院提起請求確認本票債權不存在之訴，以
    110年度南簡字第1853號審理中。為此聲請人願供擔保請准
    裁定停止前揭強制執行事件之強制執行程序等語。
二、本院之判斷：
(一)按發票人主張本票係偽造、變造者，於前條裁定送達後20日
    內，得對執票人向為裁定之法院提起確認之訴；發票人證明
    已依前項規定提起訴訟時，執行法院應停止強制執行；但得
    依執票人聲請，許其提供相當擔保，繼續強制執行，亦得依
    發票人聲請，許其提供相當擔保，停止強制執行；發票人主
    張本票債權不存在而提起確認之訴不合於第1項之規定者，
    法院依發票人聲請，得許其提供相當並確實之擔保，停止強
    制執行，非訟事件法第195條定有明文。上開擔保係擔保執
    行債權人因停止執行所應受之損害，故法院定擔保金額時，
    自應斟酌該債權人因停止執行可能遭受之損害，以為衡量之
    標準，非以債權額為依據（最高法院92年度臺抗字第480號
    裁定意旨參照）。
(二)查：
  ⒈臺灣臺中地方法院110年度司執字第127171號給付票款強制執
    行事件，相對人係以該院109年度司票字第2487號裁定中，
    票面金額中之143,600元之本票聲請強制執行，已對聲請人
    之薪資債權發移轉命令。聲請人亦以票據債權不存在為由，
    向本院提起請求確認本票債權不存在之訴，經以110年度南
    簡字第1853號審理，並已於111年2月24日判決等事實，業經
    本院調閱臺灣臺中地方法院110年度司執字第127171號、本
    院110年度南簡字第1853號卷宗核閱無誤，堪可認定。又聲
    請人係於110年11月18日向本院提起上開確認本票債權不存
    在之訴，亦有起訴狀上收文章1枚附於起訴狀可考，堪認與
    非訟事件法第195條第1項之規定不符，顯不能依同條第2項
    前段之規定停止執行。本院審酌本件並無不供擔保，即可停
    止強制執行之必要情形，揆諸非訟事件法第195條第3項規定
    ，聲請人聲請供擔保後停止強制執行，為有理由，應予准許
    。
  ⒉本院審酌相對人聲請上開強制執行之債權額為143,600元，及
    自109年8月10日起至清償日止，按週年利率百分之6計算之
    利息等，有強制執行聲請狀附於上開強制執行卷宗可稽，故
    相對人因停止執行而未能即時受償之金額可預估為143,600
    元。相對人因此無法運用該筆資金而受有相當於利息之損失
    ，應依票據法所定利率即週年利率百分之6計算較為客觀，
    且不受利率波動之影響。再參照上開確認本票債權不存在之
    訴為原則上不得上訴第三審之簡易案件，而本院第一審已定
    於111年2月24日宣判，則該訴訟之訴訟程序，可合理推定尚
    有2年（參照各級法院辦案期限實施要點，民事簡易訴訟程
    式辦案期限第二審為2年）。據此，相對人因停止強制執行
    可能損失之金額，應為17,232元【計算式：143,600×6%×2＝1
    7,232（元）】。是依前揭說明，聲請人自應對相對人因停
    止強制執行可能遭受上開損害提出擔保，爰酌定聲請人聲請
    本件停止執行應供擔保之金額為17,232元。
三、依非訟事件法第195條第3項，裁定如主文。
中　　華　　民　　國　　111 　年　　3 　　月　　17　　日
                  臺灣臺南地方法院臺南簡易庭
                                  法　官　盧亨龍
以上正本係照原本作成。
如對本裁定抗告須於裁定送達後10日內向本院提出抗告狀，並繳
納抗告費新臺幣1,000元（須附具繕本）。
中　　華　　民　　國　　111 　年　　3 　　月　　18　　日
                                  書記官  謝婷婷